## Joseph Luccisano

3 rue d'Occitanie 31290 Montgaillard-Lauragais Tél. 06.73.68.74.61

Courriel: joseph.luccisano@gmail.com Permis de conduire B (26/10/2003) Nationalité française, né le 23/02/1985 Portfolio: <u>jluccisano.github.io</u> Online CV: <u>j.luccisano.free.fr</u> Site de web: <u>www.nextrun.fr</u> Github: <u>github.com/jluccisano</u>

Linkedin: <u>jluccisano</u>



# **Full Stack Software Engineer**

Je suis constamment attiré par le concret avec la soif d'apprendre chaque jour de nouvelles choses. Toutes les expériences acquises dans tous les domaines me permettent aujourd'hui avec le recul de mieux appréhender les choses afin d'aller toujours plus loin.

### **EXPERIENCES**

#### **Full Stack Developer**

2014 - Aujourd'hui

**EVS Broadcast Equipment, Toulouse France** 

Au sein d'une équipe Agile, je contribue à la conception d'une architecture distribuée dont le but est ingérer et de consolider des fichiers multimédias via un moteur de workflow BPMN (transformation, transfert, analyse...).

Java, Spring, RabbitMQ, AngularJs, HTML5, MongoDB, Docker, Git, Sass, CSS, Groovy, XSLT, PEG, Youtube API, Facebook Open Graph API, Twitter API, JsonSchema, JsonPath.

Lead Developer 2012 - 2014

**NéoSoft Services, Toulouse France** 

Lead developer & SCRUM Master au sein d'une équipe de 7 personnes.

Java, Spring, AngularJs, HTML5, MongoDB, ElasticSearch, Git, Jenkins, Nexus.

#### **IoT Software Engineer**

2010 - 2012

**Sierra Wireless, Toulouse France** 

Au sein d'une équipe de 20 personnes sous la responsabilité d'un directeur de projets. Conception de solutions B2C (Business To Customer) permettant de superviser des objets communicants distants dans les domaines de la publicité, l'automobile, de l'énergie et des télécommunications.

Java, Spring, RabbitMQ, MySQL, JQuery, Hibernate, Svn, Ant+Ivy.

#### Software Engineer

2009

**Photobox, Paris France** 

Conception et développement de nouveaux composants pour les sites de la société dans le domaine de la photo numérique sur internet.

Java, Spring, Adobe Flex.

#### **Software Engineer**

2009

Intech, Luxembourg

Migration d'un logiciel de gestion des risques, d'un client lourd (Java/Swing) vers un client léger (Java/Flex).

Java, Spring, Adobe Flex, MySQL.

#### **PROJETS**

#### Home automation

jluccisano.github.io

Il s'agit de mon portfolio où je mets en place des architectures concrètes pour à la fois me former sur de nouvelles technologies mais aussi pour mettre en place des choses utiles dans ma maison (ex: Mise en place d'un système d'arrosage automatique, Station météo full reactive...).

Java, Spring, RabbitMQ, InfluxDB, Docker, Raspberry PI, μService, IoT (Internet of Things), Git, REST, Swagger, Maven, ES6, D3js, Gulp, Python, ReactJS, WebSocket, Stomp, Jekyll.

#### **NextRun**

www.nextrun.fr

Passionné de sport, j'ai développé un site qui permet de créer et partager des parcours, de référencer des manifestations et d'organiser de sorties sportives.

AngularJs, Node.Js, MongoDB, Google Maps API, Highcharts, CSS,Sass, Jade, Bootstrap, Yeoman, Karma, Jasmine.

## PRINCIPALES COMPÉTENCES

Dev: Java, Spring, RabbitMQ, MongoDB, Python, NodeJS;

DevOps: Docker, GIT, Maven, Grunt;

**Web**: AngularJS, JavaScript, HTML5, CSS; **Architectures**: μService, REST, SOA;

OS: MacOS, Linux (Arch, Debian, Ubuntu, Raspbian);

Auto-formation en cours: Ansible, Kubernates, Mantl, Kivy, ReactJS.

## **DIPLÔMES**

Diplômé de l'université Henri Poincaré de Nancy – Faculté des Sciences et Techniques et IUT de Saint-Dié des Vosges,

2009 - MASTER 2 Ingénierie Système en Électronique, Électrotechnique, Automatique, Productique et Réseaux; Spécialité: Réseaux.

2007 - LICENCE Électronique, Électrotechnique, Automatique et Réseaux (EEAR);

Parcours: Électronique, Électrotechnique, options: Informatique et Réseaux.

2006 - DUT Génie Électrique et Informatique industrielle (GEII);

Option électronique: Traitement numérique du signal et de l'image.

#### **LANGUES**

Français: Maternelle Anglais: Professionnel

# **CENTRES D'INTÉRÊT**

Sports: Triathlon, Trail, Cyclisme, Natation, Domotique.